tr: Rulman boşluğu: C0; C2; C3; C4; C5; CN; Diğer
hu: Csapágyhézag: C0; C2; C3; C4; C5; CN; Egyéb
it: Liquidazione del cuscinetto: C0; C2; C3; C4; C5; CN; Altro
cs: Vůle ložiska: C0; C2; C3; C4; C5; CN; Jiné
th: ระยะห่างภายในตลับลูกปืน: C0; C2; C3; C4; C5; CN; อื่นๆ
fi: Laakerin välys: C0; C2; C3; C4; C5; CN; Muu
el: Διάκενο ρουλεμάν: C0; C2; C3; C4; C5; CN; Άλλο
pl: Luz łożyska: C0; C2; C3; C4; C5; CN; Inne
bg-BG: Клас на вътрешна хлабина на лагера: C0; C2; C3; C4; C5; CN; Друго
nl: Lager speling: C0; C2; C3; C4; C5; CN; Overig
vi: Khe hở ổ trục: C0; C2; C3; C4; C5; CN; Khác
hr-HR: Zračnost ležaja: C0; C2; C3; C4; C5; CN; Ostalo
sl-SI: Odmik ležaja: C0; C2; C3; C4; C5; CN; Drugo
de: Lagerabstand: C0; C2; C3; C4; C5; CN; Sonstige
nb: Lageropphørssalg: C0; C2; C3; C4; C5; CN; Annet
ru: Зазор подшипника: C0; C2; C3; C4; C5; CN; Другое
zh-TW: 軸承間隙: C0; C2; C3; C4; C5; CN; 其他
pt-PT: Folga do rolamento: C0; C2; C3; C4; C5; CN; Outro
lt-LT: Guolio laisvumas: C0; C2; C3; C4; C5; CN; Kita
ja: ベアリングクリアランス: C0; C2; C3; C4; C5; CN; その他
es: Holgura del rodamiento: C0; C2; C3; C4; C5; CN; Otro
ko: 베어링 클리어런스: C0; C2; C3; C4; C5; CN; 기타
fr: Jeu de roulement: C0; C2; C3; C4; C5; CN; Autre
da: Lejefrirum: C0; C2; C3; C4; C5; CN; Andet
ro-RO: Degajare rulment: C0; C2; C3; C4; C5; CN; Altele
sv: Lagerutförsäljning av mössor: C0; C2; C3; C4; C5; CN; Övrigt
pt-BR: Folga do rolamento: C0; C2; C3; C4; C5; CN; Outros
zh-CN: 轴承游隙: C0; C2; C3; C4; C5; CN; 其他
sk-SK: Odstup ložiska: C0; C2; C3; C4; C5; CN; Iné
en: Bearing clearance: C0; C2; C3; C4; C5; CN; Other